---
# Nome do arquivo PDF gerado na pasta resultado
output-file: "Entrega 1 - Davi Folha Desseaux"
---

```{r setup}
source("rdocs/entrega_1.R")
```

# Análises

## Análise 1

Essa análise tem como objetivo visualizar a evolução da receita média total das lojas, em reais, na região do faroeste nos últimos 10 anos (1880-1889). Uma abordagem simples e objetiva foi adotada, onde foi calculada a média, por ano, de faturamento das lojas. As variáveis utilizadas foram data, id (produto, loja, venda), quantidade de produtos vendidos e preço. Além disso, foi utilizada uma taxa de conversão de 5,31 reais para 1 dólar.


```{r}
#| label: fig-grafico_1
#| fig-cap: "Receita média das lojas por ano (em reais)"


grafico_1
```

A tabela (faltando formatar e resolver meu problema ainda não identificado) x.x indica que houve um constante aumento no objeto estudado, indicando uma melhora. O gráfico x.x mostra que essa melhora geral só teve um momento de declínio, bem breve, entre os anos de 1887 e 1888. De resto, essa média sempre subiu. (Ficou pendente formatação, tabela, levantar hipóteses e estudar mais a fundo) 