---
# Nome do arquivo PDF gerado na pasta resultado
output-file: "Entrega 2 - Davi Folha Desseaux"
---

```{r setup}
#| include: false
source("rdocs/entrega_2.R")
```

# Análises

## Variação Peso por Altura

O intuito dessa análise é entender a relação entre o peso (em quilogramas) e altura (em centímetros) dos clientes. A partir dela, concluiremos se a medida que o peso aumenta, a altura também aumenta, o contrário ou se não tem diferença. O nível de significância utilizado será de 5%. 

```{r}
#| label: fig-grafico_2
#| fig-cap: "Gráfico de dispersão do peso pela altura"


grafico_2
```


O gráfico de dispersão apresentado acima mostra a relação entre altura (em centímetros) e peso (em quilogramas) dos clientes. Cada ponto representa um indivíduo, permitindo visualizar a distribuição conjunta das duas variáveis. A linha azul tracejada indica a regressão linear ajustada, representando a tendência central da relação entre altura e peso. Observa-se uma relação positiva clara: à medida que a altura aumenta, o peso também tende a ser maior. Essa visualização confirma os resultados estatísticos obtidos previamente: a correlação de Spearman indicou uma associação positiva moderada a forte (ρ≈0.69) e o modelo de regressão linear mostrou que a altura explica aproximadamente 49% da variação do peso, reforçando que há uma relação significativa entre essas duas variáveis.

Em resumo, o gráfico ilustra claramente que clientes mais altos tendem a ter maior peso, embora ainda exista variação considerável em torno da tendência central.

