---
# Nome do arquivo PDF gerado na pasta resultado
output-file: "Entrega 1 - Davi Folha Desseaux"
---

```{r setup}
source("rdocs/entrega_1.R")
```

# Análises

## Receita média das lojas registrada nos anos de 1880 até 1889 

Essa análise tem como objetivo visualizar a evolução da receita média total das lojas, em reais, na região do faroeste nos últimos 10 anos (1880-1889). Uma abordagem simples e objetiva foi adotada, onde foi calculada a média, por ano, de faturamento das lojas. As variáveis utilizadas foram data, id (produto, loja, venda), quantidade de produtos vendidos e preço. Além disso, foi utilizada uma taxa de conversão de 5,31 reais para 1 dólar.


```{r}
#| label: fig-grafico_1
#| fig-cap: "Receita média das lojas por ano (em reais)"


grafico_1
```

A $\ref{fig-grafico_1}$ evidencia que houve um constante aumento na receita média das lojas, indo de R\$105.399,00 no primeiro ano até R\$155.009,10 no último ano (com uma pequena queda entre 1887 e 1888, de R\$135.444,80 para R\$133.757,60). Portanto, ao longo dos 10 anos, a receita média aumentou R\$49.610,10.  Assim, um aumento médio de, aproximadamente, R\$5.000,00.