---
# Nome do arquivo PDF gerado na pasta resultado
output-file: "Entrega 3"
---

```{r setup-analise3}
#| include: false
source("rdocs/entrega_3.R")
```

## Idade dos clientes de Âmbar Seco a depender da loja 

Com o intuito de entender melhor o perfil das idades dos clientes nas diferentes lojas da cidade de Âmbar Seco, serão descritas as características dentro do banco de dados e mostrados quais são os perfis das idades dos clientes para cada loja da cidade. As variáveis ulitizadas foram idade e loja, classificadas como quantitativa discreta e qualitativa nominal, respectivamente. Foram analisados 415 clientes diferentes distribuídos por 4 lojas.  


```{r}
#| label: fig-boxplots
#| fig-cap: "Boxplot das idades dos clientes por loja"


boxplots
```

::: {#quad-idades layout-align="center" quad-pos="H"}
```{=latex}
	\begin{tabular} { | l |
			S[table-format = 2.2]
			S[table-format = 2.2]
			S[table-format = 3.2]
			S[table-format = 2.2]
			|}
	\hline
		\textbf{Estatística} & \textbf{Banco Careca} & \textbf{Vendinha Rápida} & \textbf{Saloon} & \textbf{Ferraria Seca} \\
		\hline
		Média & 34,92 & 40,35 & 34,2 & 33,67 \\
		Desvio Padrão & 5,57 & 6,03 & 12,7 & 13,31 \\
		Variância & 31,06 & 36,39 & 161,23 & 177,18 \\
		Mínimo & 25 & 30 & 15 & 16 \\
		1º Quartil & 31 & 35 & 26 & 24 \\
		Mediana & 34 & 41 & 32,5 & 30,5 \\
		3º Quartil & 40 & 46 & 38 & 39 \\
		Máximo & 44 & 49 & 77 & 80 \\
	\hline
	\end{tabular}
```

Medidas resumo das idades por loja
:::
    
Os boxplots apresentados no $\ref{fig-boxplots}$ ilustram a distribuição das idades dos clientes nas quatro lojas de Âmbar Seco: Ferraria Seca, Banco Careca, Saloon e Vendinha Rápida. Observa-se que as idades dos clientes variam entre as lojas, tanto em termos de centralidade quanto de dispersão. O [**Quadro** @quad-idades] evidencia algumas estatisticas a partir de números precisos que podem passar batidos ao utilizar o boxplot, portanto, também tem enorme valor para a análise.

De forma geral, observa-se que as idades dos clientes variam consideravelmente entre as lojas, com medianas situadas entre 30 e 41 anos e médias entre 33 e 41 anos. A seguir, destacam-se os principais pontos de cada loja:

A Ferraria Seca apresenta a menor média e mediana de idade entre as 4 e a maior variância, o que é bem interessante e explica o fato de que o maior máximo também é desse recinto.

O Banco Careca possui a menor variância e o menor máximo (quase metade do maior, pertencente à Ferraria Seca), o que faz bastante sentido já que é o mais uniforme e concentrado em alguma faixa específica. Nesse caso, a idade vai de 25 a 44 anos, ou seja, do mínimo para o máximo nem dobra. Enquanto isso, outras lojas tem o máximo igual a 5 vezes o mínimo.

Em Saloon, temos a menor idade de todas e uma alta variância, assim como Ferraria Seca. Por isso, ambos tem as duas maiores amplitudes (por muito), sendo de 62 anos em Saloon e 64 na Ferraria Seca. A idade máxima dessa loja é de 77 anos.

Na Vendinha Rápida está a média mais velha, na faixa dos 40 anos. Aqui a variância é pequena se comparada a Saloon e Ferraria Seca e a idade máxima é de 49 anos. 

Em termos de tendência central, a média e a mediana de todas está relativamente próxima entre elas para cada loja, o que indica que são razoavelmente bem distribuídas. O que muda é que enquanto o Banco Careca e a Vendinha Rápida variam menos, Saloon e Ferraria Seca têm variâncias muito maiores. Fato que explica a diferença de amplitude entre os dois primeiros e os dois últimos citados. 

Essa sequência de constatações permite dizer que o público do Banco Careca e da Vendinha Rápida, no geral, é mais específico e jovem, ficando entre 25 e 50 anos. Enquanto isso, Saloon e Ferraria Seca têm públicos mais distribuídos entre todas as faixasa etárias, levando a crer que para investir em produtos de público-alvo mais jovem especificamente, faz mais sentido olhar para Banco Careca e Vendinha Rápida. Enquanto as outras duas lojas tem potencial para todos os públicos-alvo, não sendo tão nichado.
