---
# Nome do arquivo PDF gerado na pasta resultado
output-file: "Entrega 2 - Davi Folha Desseaux"
---

```{r setup-analise2}
#| include: false
source("rdocs/entrega_2.R")
```

## Variação Peso por Altura

O intuito dessa análise é entender a relação entre o peso (em quilogramas) e altura (em centímetros) dos clientes. As variáveis em questão, citadas anteriormente, são classificadas como quantitativas contínuas e foi elaborado um gráfico de dispersão para observar o comportamento delas. A partir disso, concluiremos se a medida que o peso aumenta: a altura também aumenta, o contrário ou se não tem diferença. O nível de significância utilizado será de 5%. 

```{r}
#| label: fig-grafico_2
#| fig-cap: "Gráfico de dispersão do peso pela altura"


grafico_2
```

::: {#quadros-resumo .quadro-duplo layout-align="center"}
```{=latex}
\begin{center}
\begin{minipage}{0.48\textwidth}
\begin{quadro}[H]
	\setlength{\tabcolsep}{9pt}
	\renewcommand{\arraystretch}{1.20}
	\caption{Medidas resumo do peso (kg)}
	\label{quad:resumo_peso}
	\centering
	\begin{adjustbox}{max width=\textwidth}
	\begin{tabular}{| l | S[table-format = 3.2] |}
	\hline
	\textbf{Estatística} & \textbf{Valor} \\
	\hline
	Média & 75.19 \\
	Desvio Padrão & 11.92 \\
	Variância & 142 \\
	Mínimo & 45 \\
	1º Quartil & 66.9 \\
	Mediana & 75.3 \\
	3º Quartil & 83.2 \\
	Máximo & 119.3 \\
	\hline
	\end{tabular}
	\end{adjustbox}
\end{quadro}
\end{minipage}
\hfill
\begin{minipage}{0.48\textwidth}
\begin{quadro}[H]
	\setlength{\tabcolsep}{9pt}
	\renewcommand{\arraystretch}{1.20}
	\caption{Medidas resumo da altura (cm)}
	\label{quad:resumo_altura}
	\centering
	\begin{adjustbox}{max width=\textwidth}
	\begin{tabular}{| l | S[table-format = 3.2] |}
	\hline
	\textbf{Estatística} & \textbf{Valor} \\
	\hline
	Média & 171.48 \\
	Desvio Padrão & 9.87 \\
	Variância & 97.38 \\
	Mínimo & 150 \\
	1º Quartil & 164.8 \\
	Mediana & 171.75 \\
	3º Quartil & 178 \\
	Máximo & 200 \\
	\hline
	\end{tabular}
	\end{adjustbox}
\end{quadro}
\end{minipage}
\end{center}
```
:::

A $\ref{fig-grafico_2}$ apresentada acima mostra a relação entre altura (em centímetros) e peso (em quilogramas) dos clientes. Cada ponto representa um indivíduo, permitindo visualizar a distribuição conjunta das duas variáveis. Pela $\ref{fig-grafico_2}$, há indícios de que existe uma relação positiva, ou seja, à medida que a altura aumenta, o peso também tende a ser maior. É exatamente isso que iremos verificar a seguir. Além disso, os Quadros \ref{quad:resumo_peso} e \ref{quad:resumo_altura} apresentam as medidas resumo das variáveis, que nos ajudam a entender um pouco de como elas  se comportam, sua variabilidade, etc. 
  
Foi escolhido o teste de correlação de Pearson, já que o coeficiente de correlação linear de Pearson indica a força e a direção do relacionamento linear entre duas variáveis quantitativas. As hipóteses do teste são:

$$
\left\{
\begin{array}{l}
H_0: \text{Não há correlação linear entre altura e peso} \\
H_1: \text{Há correlação linear entre altura e peso}
\end{array}
\right.
$$
Ao realizar o teste, foram encontradas as seguintes conclusões: 

::: {#tbl-tabela_pearson layout-align="center" tbl-pos="H"}
```{=latex}
\begin{tabular}{lll}
\cline{1-3}
\multicolumn{1}{|c}{\textbf{Variáveis}} & 
\multicolumn{1}{c}{\textbf{P-valor}} & 
\multicolumn{1}{c|}{\textbf{Decisão do teste}} \\ 
\cline{1-3}
\multicolumn{1}{|c}{Peso e Altura} & 
\multicolumn{1}{c}{< 0,001} & 
\multicolumn{1}{c|}{Rejeita $H_0$} \\ 
\cline{1-3}
\end{tabular}
```
:::

A @tbl-tabela_pearson mostra os resultados. A correlação de Pearson indicou que há evidência estatisticamente significativa de que existe uma correlação linear forte a moderada entre peso e altura (ρ≈0.697). Em resumo, a medida que a altura cresce, o peso tende a crescer (e vice-versa). O inverso também acontece, a medida que o cliente é mais baixo, o peso tende de maneira moderada a forte ser mais baixo também. 
