---
# Nome do arquivo PDF gerado na pasta resultado
output-file: "Entrega 3"
---

```{r setup}
#| include: false
source("rdocs/entrega_3.R")
```

# Análises

## Idade dos clientes de Âmbar Seco a depender da loja 

Com o intuito de entender melhor o perfil das idades dos clientes nas diferentes lojas da cidade de Âmbar Seco, serão descritas as características dentro do banco de dados e mostrados quais são os perfis das idades dos clientes para cada loja da cidade.


```{r}
#| label: fig-boxplots
#| fig-cap: "Gráfico de distribuição da idade dos clientes por loja"


boxplots
```

```{=latex}
\begin{figure}[H]
\centering
\begin{minipage}{0.48\textwidth}
\begin{quadro}[H]
	\caption{Vendinha Rápida}
	\centering
	\begin{adjustbox}{max width=\textwidth}
	\begin{tabular}{|l|S[table-format=3.2]|}
	\toprule
	\textbf{Estatística} & \textbf{Valor}\\
	\midrule
	Média & 39,76\\
	Desvio Padrão & 6,05\\
	Variância & 36,64\\
	Mínimo & 30\\
	1º Quartil & 34\\
	Mediana & 40\\
	3º Quartil & 44\\
	Máximo & 49\\
	\bottomrule
	\end{tabular}
	\label{quad:idade_vendinha}
	\end{adjustbox}
\end{quadro}
\end{minipage}
\hfill
\begin{minipage}{0.48\textwidth}
\begin{quadro}[H]
	\caption{Saloon}
	\centering
	\begin{adjustbox}{max width=\textwidth}
	\begin{tabular}{|l|S[table-format=3.2]|}
	\toprule
	\textbf{Estatística} & \textbf{Valor}\\
	\midrule
	Média & 35,64\\
	Desvio Padrão & 12\\
	Variância & 144,12\\
	Mínimo & 15\\
	1º Quartil & 27\\
	Mediana & 34\\
	3º Quartil & 39\\
	Máximo & 77\\
	\bottomrule
	\end{tabular}
	\label{quad:idade_saloon}
	\end{adjustbox}
\end{quadro}
\end{minipage}
\vspace{1em}
\begin{minipage}{0.48\textwidth}
\begin{quadro}[H]
	\caption{Ferraria Seca}
	\centering
	\begin{adjustbox}{max width=\textwidth}
	\begin{tabular}{|l|S[table-format=3.2]|}
	\toprule
	\textbf{Estatística} & \textbf{Valor}\\
	\midrule
	Média & 33,95\\
	Desvio Padrão & 13,51\\
	Variância & 182,54\\
	Mínimo & 16\\
	1º Quartil & 24\\
	Mediana & 31\\
	3º Quartil & 39\\
	Máximo & 80\\
	\bottomrule
	\end{tabular}
	\label{quad:idade_ferraria}
	\end{adjustbox}
\end{quadro}
\end{minipage}
\hfill
\begin{minipage}{0.48\textwidth}
\begin{quadro}[H]
	\caption{Banco Careca}
	\centering
	\begin{adjustbox}{max width=\textwidth}
	\begin{tabular}{|l|S[table-format=3.2]|}
	\toprule
	\textbf{Estatística} & \textbf{Valor}\\
	\midrule
	Média & 34,99\\
	Desvio Padrão & 5,47\\
	Variância & 29,91\\
	Mínimo & 25\\
	1º Quartil & 31\\
	Mediana & 34\\
	3º Quartil & 40\\
	Máximo & 44\\
	\bottomrule
	\end{tabular}
	\label{quad:idade_banco}
	\end{adjustbox}
\end{quadro}
\end{minipage}
\end{figure}
```
    
Os boxplots apresentados no $\ref{fig-boxplots}$ ilustram a distribuição das idades dos clientes nas quatro lojas de Âmbar Seco: Ferraria Seca, Banco Careca, Saloon e Vendinha Rápida. Observa-se que as idades dos clientes variam entre as lojas, tanto em termos de centralidade quanto de dispersão.

De forma geral, observa-se que as idades dos clientes variam consideravelmente entre as lojas, com medianas situadas entre 31 e 40 anos. A seguir, destacam-se os principais pontos de cada loja:

### Ferraria Seca
Apresenta a maior amplitude de idades entre as lojas, com valores que variam dos 15 aos 80 anos. O grande número de outliers indica a presença de clientes mais velhos que o público típico da loja. A mediana é de 31 anos, sugerindo um público relativamente jovem, mas com presença notável de clientes bem mais velhos.


### Banco Careca
Possui uma distribuição mais concentrada, com faixa etária entre 25 e 45 anos. Tanto o desvio-padrão quanto a variância são menores que nas demais lojas, refletindo uma clientela mais homogênea em termos de idade. A média e a mediana próximas indicam simetria na distribuição.

### Saloon
Mostra uma dispersão intermediária, com idades variando de cerca de 15 a 77 anos. A mediana e a média sugerem que a maior parte dos clientes tem aproximadamente 34 anos e o desvio-padrão relativamente alto reflete a presença de clientes bem mais jovens ou mais velhos do que o perfil típico.

### Vendinha Rápida
A loja apresenta a maior mediana, indicando que seu público é relativamente mais maduro. A dispersão das idades é pequena, sugerindo um perfil de clientes mais homogêneo, com idades concentradas principalmente entre 34 e 44 anos (1º e 3º quartis). A faixa total vai de 30 a 49 anos, sem valores extremos muito distantes. 

## Resumo final

Em termos de tendência central, a média das idades acompanha de perto as medianas, o que indica distribuições relativamente simétricas, exceto na Ferraria Seca, onde há uma leve assimetria à direita devido à presença dOS clientes mais velhos.

No conjunto, os resultados sugerem que o público das lojas de Âmbar Seco é majoritariamente adulto jovem a meia-idade e que há diferenças no perfil etário conforme a loja, com a Vendinha Rápida atendendo clientes mais velhos e a Ferraria Seca apresentando maior heterogeneidade;

Essas variações podem refletir diferentes tipos de produtos, localizações ou estratégias comerciais de cada estabelecimento.






