---
# Nome do arquivo PDF gerado na pasta resultado
output-file: "Entrega 2 - Davi Folha Desseaux"
---

```{r setup}
#| include: false
source("rdocs/entrega_2.R")
```

# Análises

## Variação Peso por Altura

O intuito dessa análise é entender a relação entre o peso (em quilogramas) e altura (em centímetros) dos clientes. A partir dela, concluiremos se a medida que o peso aumenta, a altura também aumenta, o contrário ou se não tem diferença. O nível de significância utilizado será de 5%. 

Ao realizar o teste de Shapiro-Wilk para verificar se as variáveis em questão, altura e peso, seguem uma distribuição Normal, foi concluído que não existem evidências estatísticas suficientes para tal. Portanto, houve a necessidade de usar um teste não-paramétrico. Dado o contexto, o melhor teste para isso era o de Spearman, com as seguintes hipóteses:

$$
\left\{
\begin{array}{l}
H_0: \text{Não há correlação entre altura e peso} \\
H_1: \text{Há correlação entre altura e peso}
\end{array}
\right.
$$
Ao realizar o teste, foram encontradas as seguintes conclusões: 

::: {#tbl-modalidades layout-align="center" tbl-pos="H"}
```{=latex}
\begin{table}[]
\begin{tabular}{lllll}
\cline{1-4}
\multicolumn{1}{|c}{\textbf{Variáveis}} & \multicolumn{1}{c}{\textbf{Coeficiente (p)}} & \multicolumn{1}{c}{\textbf{P-valor}} & \multicolumn{1}{c|}{\textbf{Decisão do teste}} &  \\ \cline{1-4}
\multicolumn{1}{|c}{Peso e Altura}      & \multicolumn{1}{c}{0,69}                      & \multicolumn{1}{c}{< 0,0001}         & \multicolumn{1}{c|}{Rejeita H0}                &  \\ \cline{1-4}
                                        &                                               &                                      &                                                &  \\
                                        &                                               &                                      &                                                & 
\end{tabular}
\end{table} 
```
:::


```{r}
#| label: fig-grafico_2
#| fig-cap: "Gráfico de dispersão do peso pela altura"


grafico_2
```


O gráfico de dispersão apresentado acima mostra a relação entre altura (em centímetros) e peso (em quilogramas) dos clientes. Cada ponto representa um indivíduo, permitindo visualizar a distribuição conjunta das duas variáveis. Observa-se uma relação positiva clara: à medida que a altura aumenta, o peso também tende a ser maior. Essa visualização confirma os resultados estatísticos obtidos previamente: a correlação de Spearman indicou uma associação positiva moderada a forte (ρ≈0.69), reforçando que há uma relação significativa entre essas duas variáveis.

Em resumo, o gráfico ilustra claramente que clientes mais altos tendem a ter maior peso.

