---
# Nome do arquivo PDF gerado na pasta resultado
output-file: "Entrega 2 - Davi Folha Desseaux"
---

```{r setup}
#| include: false
source("rdocs/entrega_2.R")
```

# Análises

## Variação Peso por Altura

O intuito dessa análise é entender a relação entre o peso (em quilogramas) e altura (em centímetros) dos clientes. A partir dela, concluiremos se a medida que o peso aumenta: a altura também aumenta, o contrário ou se não tem diferença. O nível de significância utilizado será de 5%. 

Foi escolhido o teste de correlação de Pearson, já que o coeficiente de correlação linear de Pearson indica a força e a direção do relacionamento linear entre duas variáveis quantitativas. As hipóteses do teste são:

$$
\left\{
\begin{array}{l}
H_0: \text{Não há correlação linear entre altura e peso} \\
H_1: \text{Há correlação linear entre altura e peso}
\end{array}
\right.
$$
Ao realizar o teste, foram encontradas as seguintes conclusões: 

```{r}
#| label: fig-grafico_2
#| fig-cap: "Gráfico de dispersão do peso pela altura"


grafico_2
```

::: {#tbl-tabela_pearson layout-align="center" tbl-pos="H"}
```{=latex}
\begin{table}[H]
\centering
\textbf{Tabela 1 – Teste de correlação de Pearson entre Peso e Altura (Adaptado)}\\[4pt]
\begin{tabular}{llll}
\cline{1-4}
\multicolumn{1}{|c}{\textbf{Variáveis}} & \multicolumn{1}{c}{\textbf{Coeficiente (p)}} & \multicolumn{1}{c}{\textbf{P-valor}} & \multicolumn{1}{c|}{\textbf{Decisão do teste}} \\ \cline{1-4}
\multicolumn{1}{|c}{Peso e Altura} & \multicolumn{1}{c}{0,70} & \multicolumn{1}{c}{< 0,0001} & \multicolumn{1}{c|}{Rejeita H0} \\ \cline{1-4}
\end{tabular}
\end{table}
```
:::

A $\ref{fig-grafico_2}$ apresentada acima mostra a relação entre altura (em centímetros) e peso (em quilogramas) dos clientes. Cada ponto representa um indivíduo, permitindo visualizar a distribuição conjunta das duas variáveis. Observa-se uma relação positiva clara: à medida que a altura aumenta, o peso também tende a ser maior. Já a  @tbl-tabela_pearson mostra os resultados: a correlação de Pearson indicou que há evidência estatisticamente significativa de que existe uma correlação linear entre peso e altura.(ρ≈0.70).

Em resumo, a $\ref{fig-grafico_2}$ e a @tbl-tabela_pearson sugerem fortemente que clientes mais altos tendem a ter maior peso.

